【裁判字號】    99,交聲,413
【裁判日期】    990614
【裁判案由】    違反道路交通管理處罰條例聲明異議
【裁判全文】
臺灣桃園地方法院交通事件裁定         99年度交聲字第413號
原處分機關  交通部公路總局新竹區監理所桃園監理站
異  議  人  甲○○
上列異議人即受處分人因違反道路交通管理處罰條例案件，對於
交通部公路總局新竹區監理所桃園監理站民國99年3 月8 日所為
之處分（原處分案號：桃監裁罰字第裁52-DB0000000號），聲明
異議，本院裁定如下：
    主    文
異議駁回。
    理    由
一、原處分意旨略以：本件異議人即受處分人甲○○所有之車牌
    號碼3N-0863 號自用一般小客車，於民國98年12月20日下午
    4 時26分許，在桃園縣桃園市○○路120 號前之禁止臨時停
    車處（紅線處）停車，經桃園縣政府警察局交通隊員警舉發
    「在禁止臨時停車處所停車（紅線）」之違規。異議人於舉
    發通知單上所載應到案日期前陳述意見，經原處分機關調查
    後，仍認異議人確有前述違規行為，爰依道路交通管理處罰
    條例第56條第1 項第1 款規定，處罰鍰新臺幣（下同）900
    元等語。
二、異議意旨略以：該處之紅線標繪不一，若係依法依圖施工，
    理應具有一致性，當有可能是施工人員逾越原設計範圍，實
    有多劃或誤劃情形，且舉發之違規地點應不屬道路範圍，而
    應為私有土地或校地；再者，伊係停放於正門，並非側門，
    承辦人員函覆警局時弄錯違規停車之地點，該處是否仍屬路
    權範圍，仍有疑義等語。
三、按駕駛人駕駛汽車，應遵守道路交通標誌、標線、號誌之指
    示，並服從交通指揮人員之指揮；又禁止臨時停車線，用以
    指示禁止臨時停車路段，本標線為紅色實線，設於路側，禁
    止時間原則為全日24小時，道路交通安全規則第90條、道路
    交通標誌標線號誌設置規則第149 條第1 項第1 款第5 目、
    第169 條分別訂有明文。再禁止臨時停車處所不得停車，在
    禁止臨時停車處所停車者，處600 元以上1,200 元以下罰鍰
    ，道路交通安全規則第112 條第1 項第1 款、道路交通管理
    處罰條例第56條第1 項第1 款分別定有明文。
四、經查：
  (一)異議人甲○○所有之前揭小客車，確於上開時、地，在紅色
    實線標線之處所停車，並經桃園縣政府警察局依法舉發並移
    置保管，舉發通知單業於異議人辦理領車手續時，經異議人
    親自簽收無誤乙節，此為異議人所不否認，並有桃園縣政府
    警察局99年5 月14日桃警交字第0990057396號函及所附本件
    舉發通知單、現場採證照片二張附卷（見本院卷第27頁至第
    30頁）可稽，至為明確，而堪認定。
  (二)異議人雖以前詞置辯，然：
  1.按桃園縣桃園市○○路120 號文山國小「正門」及「兩側」
    （異議人於其所書立之異議狀中陳明本件違規地點在文山國
    小正門）所標繪之紅線禁止停車係桃園縣政府交通處91年執
    行「國民中小學設置學生安全走廊」專案時，於文山國小正
    門及兩側設置紅黃線及家長接送區牌面，並於98年文中路示
    範道路工程時，將上述標線於道路重新刨除加封後復舊完成
    ，其劃設位置係位於路權範圍內，此有桃園縣政府99年4 月
    28 日 府交工字第0990155269號函文在卷（見本院卷第24頁
    ）可參，甚為明確，並無異議人所稱「不在路權範圍內」、
    「係施工人員私自劃設」、「承辦人員函覆警局弄錯違規停
    車地點」等情，是其辯解，實屬誤會。再者，標線規劃在未
    經有權機關予以依法變更前，任何人均有遵守交通號誌或交
    通指揮人員指揮之義務，異議人既合法領有駕駛執照，並為
    駕駛車輛使用道路之人，即負有知悉並遵守上揭規定之義務
    ，否則，用路人擅自以本身主觀認知而不遵守交通標誌標線
    及號誌，則交通秩序必定無法維繫，且標線之規劃，係交通
    主管機關基於交通秩序之維護、確保人車通行之安全等情加
    以考量，屬行政機關裁量之範圍，除該裁量處分之作成有逾
    越權限或濫用權力之情形而應以違法論者外，法院依法應予
    以尊重，而據以作成有限之司法審查，不能自行取代行政機
    關之施政作為，亦無從對該裁量行使之妥當性加以審究，從
    而，
    本件違規事證明確。
  2.異議人又辯稱該處為私人土地或校地，政府不得在該土地劃
    設交通標線並取締停車等語。惟異議人將汽車停放於文中國
    小「正門口」，該路段應屬供該校師生、校外洽公民眾通行
    之公用道路無疑，該地縱為私人所有，然交通主管機關已在
    路側標繪紅實線，在未經交通主管機關另為適當處理前，行
    人及車輛自應受其拘束，其土地所有權人所有權之行使仍須
    受其限制，何況異議人並非該地之所有權人，自無由主張所
    有權之權能，從而，該違規地點是否屬於私人用地，核與本
    件違規事實之認定無涉，是交通員警據此取締違規停車，並
    無不當。
  (三)綜上所述，本件違規事實明確，異議人所辯，委無足採，原
    處分機關援引首揭規定，依法裁處罰鍰900 元，核無不當。
    本件異議為無理由，應予駁回。
五、據上論斷，應依道路交通案件處理辦法第19條，裁定如主文
中    華    民    國    99    年    6     月    14    日
                  交通法庭法  官    陳德池
以上正本證明與原本無異。
如不服本裁定，應於裁定送達後5 日內向本院提出抗告狀。
                          書記官    謝雅茹
中    華    民    國    99    年    6     月    15    日

司法院資訊處製作；財團法人民間司法改革基金會備份。
